【裁判字號】    98,訴,849
【裁判日期】    980716
【裁判案由】    考試
【裁判全文】
臺北高等行政法院判決
                                  98年度訴字第849號
                              .
原      告  甲○○
            乙○○
            丙○○
            丁○○
            戊○○
            己○○
            庚○○
被      告  考選部
代  表  人  辛○○部長）住同.
訴訟代理人  癸○○
            壬○
上列當事人間因考試事件，原告不服考試院中華民國98年4 月3
日98考台訴決字第060 號訴願決定，提起行政訴訟。本院判決如
下：
    主  文
原告之訴駁回。
訴訟費用由原告負擔。
    事實及理由
壹、本件原告甲○○、乙○○、丙○○、己○○經合法通知，無
    正當理由未於言詞辯論期日到場，查無行政訴訟法第218 條
    準用民事訴訟法第386 條所列各款情事，爰依行政訴訟法第
    218 條準用民事訴訟法第385 條第1 項前段之規定，准被告
    聲請，由其一造辯論而為判決。
貳、事實概要：
    緣原告於民國（下同）97年11月間分別向被告繳驗中醫師檢
    定考試及格資格證明，報考98年第一次專門職業及技術人員
    （以下簡稱專技人員）高等考試中醫師考試，經被告審查結
    果，核與應考資格規定不符，分別以97年12月12日選專字第
    0973302466號函、第09 73302449 號函、第0973302453號函
    、第0973302450號函、第0973302454號函、第0973302464號
    函及第0973302465號函（下合稱原處分）予以退件。原告不
    服，提起訴願，經遭駁回，遂向本院提起行政訴訟。
參、原告主張：
一、依88年12月29日總統令修正公布之專技人員考試法第13 條
    第1 項前段規定：「本法修正公布施行前，經中醫師檢定考
    試及格者，取得專門職業及技術人員高等考試中醫師考試之
    應考資格。」。原告於該法修正公布施行前即經中醫師檢定
    考試及格，已取得系爭考試之應考資格，自得報考系爭考試
    。嗣刪除之法律亦不得溯及剝奪原告受憲法保障之考試權。
二、依最高行政法院90年度判字第1433號判例：「所有符合應考
    資格之國民，均得公平參加競爭。」。以針灸一科為例：中
    醫師高考之範圍僅「針灸科學」1 本書，考測驗（選擇）題
    80題。而中醫師特考之範圍、形式遠比中醫師高考難，中醫
    師執業資格未能一同應試而又難易不同，被告否准原告應考
    系爭考試，違背專技人員考試法第1 條、行政程序法第6 條
    及憲法第7 條之規定。
三、按高等檢定考試及其相同等級考試及格者，取得專技人員高
    等考試相當類科之應考資格，為現行專技人員考試法第12
    條第1 項所規定，原本並無高考、特考之分別，被告豈有僅
    准原告報考中醫師「特考」卻剝奪原告報考中醫師「高考」
    之理。醫師法第3 條第3 項規定，僅限制原告之類科（歧視
    原告於憲法所定之考試權）卻未限制醫師及其他各類科檢定
    考試及格，顯違背憲法第7 條之平等原則，復與專技人員考
    試法牴觸，其牴觸之部分應先適用專技人員考試法。
四、同為中醫師之執業資格之考選，適用專技人員考試法第12條
    第1 項規定，何以中醫師特考能依專技人員考試法第12條第
    1 項規定列有中醫師檢定考試及格者；而中醫師高考亦應依
    專技人員考試法第12條第1 項規定為之。被告於系爭考試未
    列有中醫師檢定考試及格者，違背專技人員考試法第1 條、
    第8 條、第12條及中央法規標準法第11條所定命令（考試規
    則）不得消極牴觸法律（專技人員考試法）之法規位階之規
    定。中醫師特考及中醫師高考兩者皆同為高等考試之等級，
    應考資格依專技人員考試法第12條第1 項規定均相同。
五、被告依專技人員考試法第12條第1 項規定已准西醫師檢定考
    試及格者應考醫師高考，卻否准中醫師檢定考試及格之原告
    應考高等中醫師考試，兩者同為國家檢定考試及格，被告否
    准中醫師檢定考試及格者報考高考，違背專技人員考試法第
    1 條、憲法第7 條及行政程序法第6 條所定「禁止差別待遇
    原則」規定。由平等原則衍生出「行政自我拘束原則」及「
    禁止恣意原則」。機會平等原則屬應考試權之核心價值，司
    法院釋字第546 號解釋理由書表示應考試權係人民基本權利
    ，不得任意剝奪，承認應考試權具有憲法地位之基本權利，
    爰聲明：（一）訴願決定及原處分均撤銷。（二) 被告應依
    法准原告等應考專技人員高等考試中醫師考試。
肆、被告主張：
一、專技人員考試法於88年12月29日修正公布，並於89年6 月14
    日修正第13條條文，定於90年1 月1 日起施行，其修正重點
    之一即在建立專技人員應經正規教育養成之制度，刪除檢定
    考試法源，在兼顧中醫人才培養考量下，該法第13條第1項
    明定中醫師檢定考試，於修正公布施行後5 年內繼續辦理5
    次；部分科目不及格者，准予3 年內繼續補考3 次。修正同
    法第9 條第1 項為：「具有下列資格之一者，得應專門職業
    及技術人員高等考試：1 、公立或立案之私立專科以上學校
    或經教育部承認之國外專科以上學校相當科、系、所畢業者
    。2 、普通考試相當類、科及格，並曾任有關職務滿4 年，
    有證明文件者。」而刪除原第11條第2 款有關「高等檢定考
    試相當類、科及格者」得應專技人員高等考試之規定。
二、專技人員考試法第14條規定：「（第1 項）專門職業及技術
    人員高等考試、普通考試及初等考試之考試規則，由考選部
    報請考試院定之。（第2 項）前項考試規則應包括考試等級
    及其分類、分科之應考資格、應試科目。」考試院於89 年
    12月30日訂定發布專技人員高等考試中醫師考試規則，於91
    年4 月11日修正發布，依該規則第5 條第1 項規定：「中華
    民國國民具有下列資格之一者，得應本考試：1 、公立或立
    案之私立大學、獨立學院或符合教育部採認規定之國外大學
    、獨立學院中醫學系畢業，並經實習期滿成績及格，領有畢
    業證書者。2 、中華民國91年1 月17日前，經公立或立案之
    私立大學、獨立學院醫學系、科畢業，並修習中醫基礎理論
    （包括內經、難經、中國醫學導論、中國醫學史）7 學分、
    中醫診斷學4 學分、中藥藥物學6 學分、中醫方劑學4 學分
    、中醫內科學（包括傷寒論、金匱要略、溫病學）13學分、
    針灸學5 學分，且任修習中醫眼科學、中醫傷科學、中醫婦
    科學、中醫兒科學、中醫外科學其中2 科各3 學分，合計在
    45學分以上，得有證明文件，且經醫師考試及格，領有醫師
    證書者。3 、醫學系選中醫學系雙主修畢業，並經實習期滿
    成績及格，領有畢業證書，且經醫師考試及格，領有醫師證
    書者。」其應考資格條件並未包括中醫師檢定考試及格者。
三、考試院76年12月11日訂定發布之專技人員特種考試中醫師考
    試規則第6 條規定：「中華民國國民，經中醫師檢定考試及
    格者，得應本考試。」其與檢定考試規則（於97年7 月15
    日廢止）第2 條第4 項規定：「中醫師檢定考試及格者，取
    得特種考試中醫師考試應考資格。」亦屬一致。故中醫師檢
    定考試及格者，僅得報考專技人員特種考試中醫師考試，並
    不符合前揭專技人員高等考試中醫師考試規則第5 條第1項
    規定之應考資格。原告繳驗參加中醫師檢定考試及格證明，
    據以報考98年第一次專技人員高等考試中醫師考試，核與該
    考試規則應考資格規定不符，被告予以退件，並無違誤。
四、專技人員考試法第12條第1 項規定：「本法修正公布施行前
    ，經高等或普通檢定考試及格者，分別取得專門職業及技術
    人員高等或普通考試相當類科或特種考試相當等級、類科之
    應考資格；部分科目不及格並於3 年內繼續補考及格者亦同
    。」係規範該法修正公布施行前，經高等或普通檢定考試及
    格者，分別取得專技人員高等或普通考試相當類科或特種考
    試相當等級、類科之應考資格，與中醫師檢定考試無關。次
    查原檢定考試規則第2 條規定：「（第1 項）檢定考試分高
    等檢定考試、普通檢定考試及中醫師檢定考試。（第2 項）
    高等檢定考試及格者，取得高等考試或相當於高等考試之特
    種考試相當類科應考資格。（第3 項）普通檢定考試及格者
    ，取得普通考試或相當於普通考試之特種考試相當類科應考
    資格。（第4 項）中醫師檢定考試及格者，取得特種考試中
    醫師考試應考資格。」，中醫師檢定考試及格者，僅取得中
    醫師特種考試之應考資格。原告主張渠等係依專技人員考試
    法第12條第1 項規定，以中醫師檢定考試及格資格應中醫師
    特種考試，並據此推論得應中醫師高等考試，顯對法規有所
    誤解。
五、91年1 月16日修正公布之醫師法已配合新制專技人員考試法
    之規範，就中醫師高等考試及特種考試之應考資格分別訂定
    ，第3 條第1 項規定：「具有下列資格之一者，得應中醫師
    考試：1 、公立或立案之私立大學、獨立學院或符合教育部
    採認規定之國外大學、獨立學院中醫學系畢業，並經實習期
    滿成績及格，領有畢業證書者。2 、本法修正施行前，經公
    立或立案之私立大學、獨立學院醫學系、科畢業，並修習中
    醫必要課程，得有證明文件，且經醫師考試及格，領有醫師
    證書者。3 、醫學系選中醫學系雙主修畢業，並經實習期滿
    成績及格，領有畢業證書，且經醫師考試及格，領有醫師證
    書者。」，同條第3 項規定：「經中醫師檢定考試及格者，
    限於中華民國1 百年以前，得應中醫師特種考試。」基於依
    法行政原則，考試機關亦不得違反上開醫師法規定，自不能
    准許中醫師檢定考試及格者報考中醫師高等考試，爰聲明駁
    回原告之訴等語。
伍、兩造不爭之事實及兩造爭點：
    如事實概要欄所述之事實，業據提出中醫師檢定考試及格資
    格證明、原處分為証，為兩造所不爭執，堪信為真，兩造爭
    點厥為：
一、88年12月29日修正公布，定於90年1 月1 日起施行之專技人
    員考試法第13條第1 項前段已規定「本法修正前中醫師檢定
    考試及格者取得專技人員高考之應考資格」，嗣後89年6 月
    14日修正公布之專技人員考試法於該法施行前刪除該規定，
    原告是否仍得應考？原告有無信賴利益？
二、醫師法第3 條第3 項規定，是否與專技人員考試法第12條第
    1 項規定抵觸？有無違反憲法第7 條之平等原則、禁止差別
    待遇原則、行政自我拘束原則、禁止恣意原則？
陸、本件應適用之法條與法理：
一、專技人員考試法第3 條規定：「（第1 項）專門職業及技術
    人員考試，得分高等考試、普通考試、初等考試三等。視類
    科需要，每年或間年舉行一次；遇有必要，得臨時舉行之。
    （第2 項）為適應特殊需要，得舉行特種考試。其分等比照
    高等考試、普通考試、初等考試三等。」
二、專技人員考試法第9 條第1 項規定：「具有下列資格之一者
    ，得應專門職業及技術人員高等考試：一、公立或立案之私
    立專科以上學校或經教育部承認之國外專科以上學校相當科
    、系、所畢業者。二、普通考試相當類、科及格，並曾任有
    關職務滿四年，有證明文件者。」
三、專技人員考試法第14條規定：「（第1 項）專門職業及技術
    人員『高等考試』、普通考試及初等考試之考試規則，由考
    選部報請考試院定之。（第2 項）前項考試規則應包括考試
    等級及其分類、分科之應考資格、應試科目。」
四、專技人員考試法第15條規定：「（第1 項）專門職業及技術
    人員各種『特種考試』之考試規則，由考選部報請考試院定
    之。（第2 項）前項考試規則應包括考試等級及其分類、分
    科之應考資格、應試科目。」。
五、（89年12月30日訂定發布，於91年4 月11日修正發布）專技
    人員高等考試中醫師考試規則第5 條第1 項規定：「中華民
    國國民具有下列資格之一者，得應本考試：一、公立或立案
    之私立大學、獨立學院或符合教育部採認規定之國外大學、
    獨立學院中醫學系畢業，並經實習期滿成績及格，領有畢業
    證書者。二、中華民國91年1 月17日前，經公立或立案之私
    立大學、獨立學院醫學系、科畢業，並修習中醫基礎理論（
    包括內經、難經、中國醫學導論、中國醫學史）7 學分、中
    醫診斷學4 學分、中藥藥物學6 學分、中醫方劑學4 學分、
    中醫內科學（包括傷寒論、金匱要略、溫病學）13學分、針
    灸學5 學分，且任修習中醫眼科學、中醫傷科學、中醫婦科
    學、中醫兒科學、中醫外科學其中2科 各3 學分，合計在45
    學分以上，得有證明文件，且經醫師考試及格，領有醫師證
    書者。三、醫學系選中醫學系雙主修畢業，並經實習期滿成
    績及格，領有畢業證書，且經醫師考試及格，領有醫師證書
    者。」
六、（89年12月30日訂定發布90年1 月1 日施行）專技人員特種
    考試中醫師考試規則第6 條規定：「中華民國國民，經中醫
    師檢定考試及格者，得應本考試。」
柒、88年12月29日修正公布，定於90年1 月1 日起施行之專技人
    員考試法第13條第1 項前段已規定「本法修正公布施行前，
    經中醫師檢定考試及格者，取得專門職業及技術人員高等考
    試中醫師考試之應考資格。」，嗣後89年6 月14日修正公布
    之專技人員考試法於該法施行前刪除該規定，原告已無應考
    權利，原告並無信賴利益可言：
一、按司法院釋字第547 號解釋，專技人員須具備經由現代教育
    或訓練之培養過程獲得特殊學識或技能，且因其所從事之業
    務與公共利益或人員之生命、身體、財產等權利有密切相關
    ，故專技人員考試法於88年12月29日修正公布，並於89 年6
    月14日修正第13條條文，均定於90年1 月1 日起施行，其修
    正重點之一即在建立專技人員應經正規教育養成之制度，刪
    除檢定考試法源，並在兼顧中醫人才培養之考量下，於該法
    第13條第1 項明定限期取消中醫師檢定考試，即於該法修正
    公布施行後5 年內繼續辦理5 次；部分科目不及格者，准予
    3 年內繼續補考3 次。同時配合修正專技人員考試法第9條
    第1 項為：「具有下列資格之一者，得應專門職業及技術人
    員高等考試：1 、公立或立案之私立專科以上學校或經教育
    部承認之國外專科以上學校相當科、系、所畢業者。2 、普
    通考試相當類、科及格，並曾任有關職務滿4 年，有證明文
    件者。」，刪除原專技人員考試法第13條第1 項有關「本法
    修正公布施行前，經中醫師檢定考試及格者，取得專門職業
    及技術人員高等考試中醫師考試之應考資格」之規定。
二、考試院依專技人員考試法同法第14條第1 項規定，於89年12
    月30日訂定發布，並於91年4 月11日修正發布之「專技人員
    高等考試中醫師考試規則」第5 條規定：「（第1 項）中華
    民國國民具有下列資格之一者，得應本考試：1 、公立或立
    案之私立大學、獨立學院或符合教育部採認規定之國外大學
    、獨立學院中醫學系畢業，並經實習期滿成績及格，領有畢
    業證書者。2 、中華民國91年1 月17日前，經公立或立案之
    私立大學、獨立學院醫學系、科畢業，並修習中醫基礎理論
    （包括內經、難經、中國醫學導論、中國醫學史）7 學分、
    中醫診斷學4 學分、中藥藥物學6 學分、中醫方劑學4 學分
    、中醫內科學（包括傷寒論、金匱要略、溫病學）13學分、
    針灸學5 學分，且任修習中醫眼科學、中醫傷科學、中醫婦
    科學、中醫兒科學、中醫外科學其中2 科各3 學分，合計在
    45學分以上，得有證明文件，且經醫師考試及格，領有醫師
    證書者。3 、醫學系選中醫學系雙主修畢業，並經實習期滿
    成績及格，領有畢業證書，且經醫師考試及格，領有醫師證
    書者。（第2 項）前項以外國學歷參加本考試者，依醫師法
    第4 條之1 規定，其為美國、日本、歐洲、加拿大、南非、
    澳洲、紐西蘭、新加坡及香港等地區或國家以外之外國學歷
    ，應先經教育部學歷甄試通過，始得參加本考試。」，其應
    考資格條件並未包括「檢定考試及格」者。
三、另考試院依專技人員考試法第15條第1 項規定，於89年12月
    30日修正發布之「專技人員特種考試中醫師考試規則」第6
    條規定：「中華民國國民，經中醫師檢定考試及格者，得應
    本考試。」，與檢定考試規則第2 條第4 項規定：「中醫師
    檢定考試及格者，取得特種考試中醫師考試應考資格。」一
    致，可知中醫師檢定考試及格者，並不符合專技人員高等考
    試中醫師考試規則第5 條規定之應考資格，僅得報考專技人
    員特種考試中醫師考試。
四、專技人員考試法第13條之規定在原定90年1 月1 日施行前，
    即經89年6 月14日再次修正（90年1 月1 日施行）而予刪除
    ，依當時之立法理由略以：「在權衡國人健康權利之保障、
    中醫學術的發展，與減緩對於已通過檢定考試者應考權限制
    之衝擊，短期內將正規教育擇才與檢定考試兩個管道採分流
    原則實施，應為一較佳的過渡設計，故修正刪除本法第13條
    第1 項，既維持中醫師檢定考試及格考中醫師特考之權利，
    亦使未來中醫師專技高考步上正軌」，可知專技人員考試法
    就有關中醫師檢定考試及格者，得否應中醫師高考之問題，
    經前開二次修正之立法裁量後，已確立原則，即中醫師高考
    自正規教育擇才，中醫師特考自中醫師檢定考試及格者內考
    選，中醫師檢定及格者僅得報考中醫師特考。嗣被告基於前
    開考試法授權發布，同於90年1 月1 日施行之中醫師高考考
    試規則及中醫師特考考試規則，即循母法第13條之立法意旨
    ，分別規範應考之資格及應試之科目，故並無以行政命令剝
    奪原告應考資格之情事。
五、按「‧‧行政法規公布施行後，制定或發布法規之機關依法
    定程序予以修改或廢止時，應兼顧規範對象信賴利益之保護
    。除法規預先定有施行期間或因情事變遷而停止適用，不生
    信賴保護問題外，其因公益之必要廢止法規或修改內容致人
    民客觀上具體表現其因信賴而生之實體法上利益受損害，應
    採取合理之補救措施，或訂定過渡期間之條款，俾減輕損害
    ，方符憲法保障人民權利之意旨。至經廢止或變更之法規有
    重大明顯違反上位規範情形，或法規（如解釋性、裁量性之
    行政規則）係因主張權益受害者以不正當方法或提供不正確
    資料而發布者，其信賴即不值得保護；又純屬願望、期待而
    未有表現其已生信賴之事實者，則欠缺信賴要件，不在保護
    範圍。」，前經司法院釋字第525 號解釋在案。查88年12月
    29日修正之專技人員考試法，於90年1 月1 日施行以前，並
    無中醫師高考之建制，立法者於前次修正未施行前之89年6
    月14日修正公布刪除該法第13條第1 項條文，自難謂原告有
    何信賴利益。且原告不能信賴法律永不改變，立法者既已就
    「中醫師檢定考試及格者得否報考高考」作出裁量，且已預
    留中醫師檢定考試及格者參加中醫師特考之適當過渡期間，
    顯已採取合理之措施減輕新制之衝擊，不致發生原告所稱喪
    失考試資格影響權益之情形。
捌、醫師法第3 條第3 項規定，並未與專技人員考試法第12條第
    1 項規定抵觸，亦未違反憲法第7 條之平等原則、禁止差別
    待遇原則、行政自我拘束原則、禁止恣意原則：
一、91年6 月26日修正之專技人員考試法第12條第1 項固規定：
    「本法修正公布施行前，經高等或普通檢定考試及格者，分
    別取得專門職業及技術人員高等或普通考試相當類科或特種
    考試相當等級、類科之應考資格」，依已廢止之檢定考試規
    則第2 條第1 項規定，檢定考試分高等檢定考試、普通檢定
    考試及中醫師檢定考試。其中高等檢定考試、普通檢定考試
    及格者，依88年12月29日修正之專技人員考試法第12條之規
    定，分別取得高等或普通考試相當類科或特種考試相當等級
    、類科之應考資格；而經中醫師檢定考試及格者，其取得應
    專技人員高等考試或特種考試中醫師考試之應考資格，原係
    規定於同法第13條，故前開專技人員考試法，已將中醫師檢
    定考試及格者，與高等、普通檢定考試及格者，區分規定於
    不同之法條，故原告主張中醫師特種考試等同高考，其得適
    用或類推適用專技人員考試法第12條之規定，已屬無據。
二、88年12月29日修正之專技人員考試法，訂於90年1 月1 日施
    行，在此之前，並無中醫師高等考試之建制，故經中醫師檢
    定考試及格者，亦無得依該法第12條之規定，而可應高等考
    試之可能，足見專技人員考試法第12條，並非經中醫檢定考
    試及格者得應高等考試之依據。且自立法刪除原專技人員考
    試法第11條第2 款有關「高等檢定考試相當類、科及格者得
    應專技人員高等考試」規定及88年12月29 日 修正公布之專
    技人員考試法第13條第1 項前段（本法修正公布施行前，經
    中醫師檢定考試及格者，取得專技人員高等考試中醫師考試
    之應考資格）嗣經刪除，可知專技人員考試法第12條第1項
    並未規定「經中醫師檢定考試及格者，取得專技人員高等考
    試中醫師考試之應考資格」，醫師法第3 條第3 項規定，自
    未與專技人員考試法第12條第1 項規定抵觸。
三、原告雖主張經高等檢定同等級之考試及格者，應取得應考相
    當類科之高考及同等級特考，中醫檢定考試相當於高等檢定
    考試，何以及格者不能應中醫師高考，顯有違平等原則云云
    ，惟按「憲法第86條第2 款規定，專門職業及技術人員執業
    資格，應經考試院依法考選銓定之。」「醫師從事醫療行為
    ，不僅涉及病患個人之權益，更影響國民健康之公共利益，
    自須具備專門之醫學知識與技能，醫師既屬專門職業人員，
    其執業資格即應按首開規定取得。」「憲法第7 條平等原則
    並非絕對、機械之形式上平等，而係保障人民在法律上地位
    之實質平等，若為因應事實上之需要及舉辦考試之目的，訂
    立法規之機關自得斟酌規範事物性質之差異而為合理之區別
    對待。」「憲法第15條規定人民之工作權應予保障，人民從
    事工作並有選擇職業之自由。惟其工作與公共利益密切相關
    者，於符合憲法第23條比例原則之限度內，對於從事工作之
    方式及必備之資格或其他要件，得以法律或視工作權限制之
    性質，以有法律明確授權之命令加以規範。」分別為司法院
    釋字第404 、485 、510 號及第547 號等解釋所揭示，醫師
    從事醫療行為，攸關人民健康之重大公益，故要求中醫師高
    考之應考人，均須接受完整正規中醫養成教育及臨床實習訓
    練，在校修畢中、西醫基礎醫學、臨床醫學、見習、臨床實
    習，具一定水準之中醫專業素養及臨床診療經驗後始得應考
    ，應屬必要且亦合理。且就中醫檢定及格者，其因未具正規
    中醫養成教育背景，因此另應中醫師特考，此二者事物性質
    有所差異，自得為合理之區別對待，故89年6 月14日專技人
    員考試法修正公布，並刪除原未施行之同法第13條第1 項條
    文，並無原告指陳有差別待遇，而違反憲法平等原則之情事
    ，亦難謂違反禁止差別待遇原則、行政自我拘束原則、禁止
    恣意原則。
玖、從而，被告依專技人員考試法第9 條、專技人員高等考試中
    醫師考試規則第5 條之規定，否准原告報考98年專技人員高
    等考試中醫師考試，於法並無違誤，訴願決定予以維持，亦
    無不合。原告請求撤銷訴願及原處分，並請求被告應准原告
    應考專技人員高等考試中醫師考試，為無理由，應予駁回。
拾、本件事證已臻明確，兩造其餘攻擊防禦方法及聲明陳述，於
    判決結果無影響，爰不一一論列，附此敘明。
據上論結，本件原告之訴為無理由，爰依行政訴訟法第218 條、
第98條第1 項前段、第104 條、民事訴訟法第385 條第1 項前段
、第85條第1 項前段，判決如主文。
中    華    民    國    98    年     7    月   16     日
                    臺北高等行政法院第三庭
                              審判長法  官  楊莉莉
                                    法  官  林惠瑜
                                    法  官  畢乃俊
上為正本係照原本作成。
如不服本判決，應於送達後20日內，向本院提出上訴狀並表明上
訴理由，如於本判決宣示後送達前提起上訴者，應於判決送達後
20日內補提上訴理由書（須按他造人數附繕本）。
中    華    民    國    98    年     7    月   16     日
                                    書記官  簡信滇


司法院資訊處製作；財團法人民間司法改革基金會備份。
